臺灣臺中地方法院刑事裁定
111年度撤緩字第197號
聲  請  人  臺灣臺中地方檢察署檢察官
受  刑  人  張家隆



上列聲請人因受刑人違反毒品危害防制條例案件（本院109年度
少訴字第24號），聲請撤銷緩刑之宣告（111年度執聲字第1965
號），本院裁定如下：
    主  文
聲請駁回。
    理  由
一、聲請意旨略以：受刑人即被告張家隆因違反毒品危害防制條
    例案件，經本院於民國109年10月28日以109年度少訴字第24
    號判決判處有期徒刑5月，緩刑2年，於109年12月15日確定
    在案，緩刑期間自109年12月15日至111年12月14日（下稱前
    案）。惟受刑人於緩刑期間內之110年10月1日，因妨害公務
    等案件，經本院於111年6月16日以110年度原訴字第102號判
    決判處有期徒刑3月、6月，應執行有期徒刑7月，於111年6
    月22日確定（下稱後案）。依刑法第75條之1第1項第2款之
    規定，屬得撤銷緩刑宣告之原因，爰依刑事訴訟法第476條
    之規定聲請撤銷受刑人於前案所受之緩刑宣告。
二、按受緩刑之宣告，而於緩刑期內因故意犯他罪，而在緩刑期
    內受6月以下有期徒刑、拘役或罰金之宣告確定者，足認原
    宣告之緩刑難收其預期效果，而有執行刑罰之必要者，得撤
    銷其宣告，刑法第75條之1第1項第2款定有明文。考其立法
    意旨，即「關於緩刑之撤銷，現行法第75條第1項固已設有2
    款應撤銷緩刑之原因；至得撤銷緩刑之原因，則僅於保安處
    分章內第93條第3項與撤銷假釋合併加以規定，體例上不相
    連貫，實用上亦欠彈性，爰參酌上開立法例【即德國、奧地
    利現行立法例】增訂本條，於第1項分設4款裁量撤銷之原因
    ，其理由如次：㈠現行關於緩刑前或緩刑期間故意犯他罪，
    而在緩刑期內受得易科罰金之有期徒刑之宣告者，列為應撤
    銷緩刑之事由，因認過於嚴苛，而排除第75條應撤銷緩刑之
    事由，移列至得撤銷緩刑事由，俾使『法官依被告再犯情節
    ，而裁量是否撤銷先前緩刑之宣告』；㈡如有前開事由，但判
    決宣告拘役、罰金時，可見行為人仍未見悔悟，有列為得撤
    銷緩刑之事由，以資彈性適用，爰於第1項第1款、第2款增
    訂之。…㈢本條採用『裁量撤銷主義』，賦與法院撤銷與否之權
    限，特於第1項規定實質要件為『足認原宣告之緩刑難收其預
    期效果，而有執行刑罰之必要』，供作審認之標準。…」核亦
    足見，於上揭「得」撤銷緩刑之情形，法官應依職權本於合
    目的性之裁量，妥適審酌被告所犯前後數罪間，關於法益侵
    害之性質、再犯之原因、違反法規範之情節是否重大、被告
    主觀犯意所顯現之惡性及其反社會性等情，是否已使前案原
    為促使惡性輕微之被告或偶發犯、初犯改過自新而宣告之緩
    刑，已難收其預期之效果，而確有執行刑罰之必要，此與刑
    法第75條第1項所定2款要件有一具備，即毋庸再行審酌其他
    情狀，應逕予撤銷緩刑之情形，尚有不同。次按緩刑之宣告
    應撤銷者，由受刑人所在地或其最後住所地之地方法院檢察
    官聲請該法院裁定之，刑事訴訟法第476條亦有明定。
三、經查：
  ㈠受刑人之戶籍設於臺中市○○區○○路0段000號（臺中○○○○○○○○○
    ），居所為臺中市○○區○○路0段000號5樓，此有個人戶籍資
    料查詢結果、臺灣高等法院全國前案資料查詢各1份在卷可
    佐，足認受刑人最後住所地係在本院管轄區域內，又受刑人
    所犯後案於111年6月22日判決確定，檢察官於後案判決確定
    後之6月內向本院聲請撤銷前案緩刑宣告，程序上並無違誤
    ，核先敘明。
  ㈡聲請意旨所指受刑人於前案緩刑期間內犯後案，後案並經本
    院分別判處得易科罰金之有期徒刑3月、6月，應執行有期徒
    刑7月確定等情，有上開各該判決書及臺灣高等法院被告前
    案紀錄表在卷可稽，堪以認定。
  ㈢受刑人雖於前案之緩刑期間內因故意犯他罪，而在緩刑期內
    受得易科罰金之有期徒刑宣告確定，然刑法緩刑制度係為促
    進惡性輕微之被告或偶發犯、初犯利於改過自新而設，刑法
    第75條之1又已課予法院裁量之義務，已如前述，則被告雖
    合於上開要件，然是否已足認前案緩刑宣告難收其預期效果
    ，而有執行刑罰之必要，仍須衡酌相關情況決定之。惟聲請
    人除提出後案之刑事判決外，僅單純記載受刑人所為合於刑
    法第75條之1第1項第2款所定撤銷緩刑宣告之原因等，並未
    於聲請書內載明受刑人有何非予執行刑罰，否則難收其預期
    效果之具體事證。又查受刑人於緩刑期間內犯妨害公務等之
    後案，與其前案中販賣毒品罪部分相較，其案件類型迥異，
    犯罪型態、原因、社會危害程度有所差異；且販賣毒品罪及
    公共危險罪、妨害公務罪所侵害法益、罪質均互殊；受刑人
    所犯前案係修正前毒品危害防制條例第4條第6項、第3項之
    販賣第三級毒品未遂罪，法定刑為「7年以上有期徒刑，得
    併科新臺幣（下同）7,000,000元以下罰金」，後案則係犯
    修正前刑法第185條之3第1項第1款之公共危險罪，法定刑為
    「2年以下有期徒刑，得併科200,000元以下罰金」、刑法第
    135條第3項第1款之妨害公務罪，法定刑為「6月以上5年以
    下有期徒刑」，足見受刑人所為後案之違反情節並未重於前
    案，復受刑人所犯之後案係妨害公務、公共危險等犯行，並
    無與毒品相關之行為，尚難僅以受刑人故意再犯後案之妨害
    公務等犯行，即認有非予撤銷前案全部之罪之緩刑宣告，而
    再執行刑罰，否則難收其預期效果之情狀，尤以受刑人所犯
    後案之妨害公務等犯行，經法官量處之罪刑為有期徒刑3月
    、6月，對受刑人而言，應已足生警惕與處罰之效果，尚無
    庸另將其前案販賣第三級毒品未遂罪之緩刑亦併予撤銷，致
    失立法所訂緩刑制度之本意。綜上所述，聲請人聲請撤銷前
    案之緩刑宣告，其理由尚有不足，應予駁回。
四、依刑事訴訟法第220條，裁定如主文。    　　
中　　華　　民　　國　　111 　年　　9 　　月　　8 　　日
                  刑事第十五庭  法  官  陳韋仁
以上正本證明與原本無異。
如不服本裁定，應於收受送達後5日內向本院提出抗告狀。（應
附繕本）
　　　　　　　　　　　　　　　　書記官  張晏齊
中　　華　　民　　國　　111 　年　　9 　　月　　12　　日